Inventaris van het archief van het Ministerie van Algemene Zaken, (1932) 1937-1945
Nationaal Archief, Den Haag
- Aanvullingen 1999 en 2015, B.
  - Stukken geordend in de oorspronkelijke dossiergroepen, B.1.
    - Dossiergroep VI: Onderwijs, Kunsten en Wetenschappen, B.1.06.
      - Dossiercode VI-1. ‘Diversen’., 1937-1940; 427
        2 juli 1938 nr. 449 14e internationale congres voor documentatie te Oxford
        brief van minister van Onderwijs, Kunsten en WEetenschappenSlotemaker de Bruine 12 december 1938 aan Colijn over erevoorzitterschap van het Erecomité voor de ontvangst van Protestantse Pelgrims in 1939
        20 dec. 1938 letter K geheim politieke moeilijkheden met Italiaanse opera in Nederland
        exh. 13 jan. 1939 nr. 30 voortzetting dienstverband van bibliotheekassistent bij de Technische Hogeschool
        briefwisseling 13-17 februari 1939 tussen P.J. Idenburg en W. Reyseger over audiëntie van Idenburg en E.N. van Kleffens
        14 maart 1939 nr. 183 buitenlandse scholen in Nederland
        22 maart 1939 nr. 205 reglementering beroep van architect
        Nederlandse Bond voor Lichamelijke Opvoeding 4 april 1939 toetreding van Colijn tot Erecomité van de Nijmeegse Vierdaagse
        20 april 1939 nr. 309 bescherming van kunstschatten tegen oorlogsgevaar, met nader exh. 8 mei 1939 nr. 582
        21 aug. 1939 nr. 532 zitting van voorzitter van de ministerraad De Geer in erecomité Nederlandse Roeibond ter gelegenheid van de Europese kampioenschappen te Amsterdam
        31 aug. 1939 nr. 548 overdracht van behandeling van een brief
        exh. 13 okt. 1939 nr. 1218 verankering van het tuchtrecht van onderwijzers in de wet
        19 maart 1940 nr. 272 positie van de Koninklijke Nederlandsche Akademie van Wetenschappen
        21 maart 1940 nr. 295 herziening van de leerlingenschaal
        kennisgeving van adreswijziging van de minister van Onderwijs, Kunsten en Wetenschappen 26 maart 1940
        3 april 1940 nr. 325 zitting van voorzitter van de ministerraad De Geer in Erecomité Nijmeegse Vierdaagse
        10 april 1940 nr. 348 afwijzing van verzoek om zitting in erecomité voor opera-opvoeringen op het Binnenhof
        3 mei 1940 verslag over 1939 van het Koninklijk Nederlandsch Aardrijkskundig Genootschap
        5 juni 1940 nr. 466 bij het ministerie van Onderwijs, Kunsten en Wetenschappen overtollige Handelingen Staten-Generaal, Staatsbladen etc. aangeboden en afgewezen
        8 juni 1940 nr. 471 uitbetaling van salarissen
        8 juni 1940 nr. 472 schadeloosstelling aan hoogleraren en lectoren wegens derving van wachtgeld
      - Dossiercode VI-2. Spelling., 1937-1940; 428
      - Dossiercode VI-3. Herdenkingen., 1939-1940; 429
      - Dossiercode VI-4. Lager Onderwijs., 1937-1940; 430
      - Dossiercode VI-5. Middelbaar Onderwijs., 1937-1940; 431
      - Dossiercode VI-6. Hoger Onderwijs., 1938-1940; 432
      - Dossiercode VI-7. Subsidiëring homeopathisch ziekenhuis., 1937-1938; 433
      - Dossiercode VI-8. TNO., 1937-1939; 434
      - Dossiercode VI-9. Nijverheidsonderwijs., 1938-1940; 435
      - Dossiercode VI-10. Wetenschappen., 1938-1939; 436
      - Dossiercode VI-11. Kunsten., 1938, 1940; 437
      - ‘In behandeling’, niet afgedane stukken, dossiergroep VI (Onderwijs, Kunsten en Wetenschappen)., 1939; 438
        Bevat: Doorslagen van brieven van Afdeling II nr. 397 van 14 juni 1939 met bijlagen aan Centrale Organisatie TNO, Economische Zaken, Onderwijs, Kunsten en Wetenschappen en Financiën over Nationaal laboratorium voor fysisch-technisch onderzoek.
      - Gedrukte kamerstukken betreffende wijziging van de Lager-Onderwijswet 1920 en de daarmee verband houdende bepalingen van de Pensioenwet 1922 en een doorslag betreffende het ontwerp van de kweekschoolwet., 1938-1939 en z..j.; 439
      - Rapport van de Commissie voor Zuid-Afrika van de Biologische Raad van Nederland betreffende de biologie in de Unie van Zuid-Afrika, opgesteld door de deelnemers aan de “Ekskursie van Nederlandse bioloë in Suid-Afrika” (september-oktober 1938)’, met geleidebrieven aan Colijn en aan W.H. Fockema Andreae in kwaliteit als secretaris van de Commissie voor Cultureele Samenwerking Nederland-Zuid-Afrika., 1939; 440
      - Stukken betreffende de verhoging van hoofdstukken VI en XI van de begroting voor 1939., 441
        Bevat exhibita 3 juni 1939 nr. 711 en 65 juni 1939 nr. 716, zonder aflegkenmerk in de indicateur.
    - Dossiergroep VII: Financiën, B.1.07.
      - Dossiercode [VII1] ‘Diversen’., 1937-1940; 442
        exh. [17] juli 1937 nr. 97 inz. wetsontwerp tot verhoging van de voorschotten aan het Egalisatiefonds
        1 dec. 1937 nr. 55 Oorlogsmolestverzekering van staatswege
        1 feb, 1938 nr. 96 adres van H.J. van Oort te Voorburg inz. overtreding van de IJkwet
        5 mei 1938 nr. 305 wijziging Reisbesluit 1916
        31 mei 1938 nr. 359 beperking openbare uitgaven, financiële verhouding Rijk-gemeenten
        14 juni 1938 nr. 405 uitvoer van gouden munt en goudmuntmaterialen
        exh. 12 juli 1938 nr. 854 en niet geagendeerde brief van de minister van Binnenlandse Zaken van 25 aug. 1938 over fondsvorming door de overheid
        doorslagen van brieven zonder kenmerk van 3 oktober 1938 aan het ministerie van Financiën en M.J.J. Damme te Utrecht inzake overdracht van behandeling
        exh. 13 december 1938 nr. 1449 brief van prof. Th. Limperg
        exh. 14 dec. 1938 nr. 1455 woningen tegen lage kostprijs
        exh. 28 dec. 1938 nr. 1520 Nederlands pensioen voor buitenlandse kerkelijke dienstjaren
        28 feb. 1939 nr. 120 Reisgulden
        exh. 17 maart 1939 nr. 327 wetsontwerp tot wijziging van de Tariefwet 1934 en de wet op het statistiekrecht
        18 juni 1939 nr. 402 wetsontwerp heffing van retributie wegens werkzaamheden door ambtenaren en ander personeel van de Rijksbelastingdienst
        exh. 21 sep. 1939 nr. 1125 Rijksgebouwen
        2 oktober 1939 nr. 662 aanblijven van ambtenaar bij Financiën na bereiken van 65-jarige leeftijd
        1 nov. 1939 nr. 760 schade aan vaste goederen
        exh. 15 nov. 1939 nr. 1371 adres van het dagelijks bestuur van de RK Standsorganisatie voor den Werknemenden Middenstand in Nederland over de hoge kosten van levensonderhoud
        20 jan. 1940 nr. 79 overdracht van behandeling van brief
        26 jan. 1940 nr. 97 landgoed ‘Sorgvliet’
        2 feb. 1940 nr. 128 voorlopige voorziening inz. waardebepaling van de voorraad gouden munt en muntmateriaal van de Nederlandsche Bank
        8 feb. 1940 nr. 155 emissie stad Kopenhagen à 4 %
        5 maart 1940 nr. 234 betaalbaarstelling van salarissen over de maand maart
        28 maart 1940 nr. 303 molestverzekering
      - Dossiercode VII-1.‘Negenmannen’., 1938; 443
        Betreft het adres van negen vooraanstaande Nederlanders over hun bezwaren tegen de Rijksbegroting van 1939 en daarop gevolgde stukken.
      - Dossiercode VII-2. Invoerrechten en Accijnzen., 1937-1940; 444
      - Dossiercode VII-3. Loodsgelden., 1937; 445
      - Dossiercode VII-4. Fiscale wetgeving., 1937-1940; 446
      - Dossiercode VII-4. Stukken betreffende goedkeuring door de ministerraad van een ontwerp van wet tot wijziging van de Wet houdende nadere regeling van de belegging van gelden van Rijksfondsen en -instellingen., 1938; 315
      - Dossiercode VII-4. Stukken betreffende goedkeuring door de ministerraad van een ontwerp van wet tot het aangaan van een of meer geldleningen ten laste van het Rijk., 1939; 316
      - Dossiercode VII-4. Stukken betreffende voorbereiding van het ontwerp van wet tot aanvulling van de Wet tot bevordering van de richtige heffing der directe belastingen., 1937-1938; 313
      - Dossiercode VII-4. Stukken betreffende de behandeling van voorstellen tot wijziging van verschillende belastingwetten en de toepassing ervan., 1938-1939; 314
      - Dossiercode VII-5. Rijksbegroting., 1937-1939; 447
      - Dossiercode VII-5. Rijksbegroting., 1940; 448
      - Dossiercode VII-6. Exportkredieten., 1937-1939; 449
      - Dossiercode VII-7. Hoge huur- en hypotheeklasten., 1938; 450
      - Dossiercode VII-8. Domeinen, kadaster., 1938-1940; 451
      - Dossiercode VII-9. Verhouding tussen verschillende publiekrechtelijke controle-apparaten., 1937-1938; 452
      - Dossiercode VII-10. Berekening van buitenlandse waarden., 1939-1940; 453
      - Overzicht opgesteld door niet genoemde persoon van de ontwikkeling van de staatsfinanciën in het tijdvak 1929-1937 en nota’s van minister van Financiën De Wilde van 1 en 3 juli 1937 over de toestand van ’s Rijks financiën., 454
        Voor de nota’s van minister De Wilde zie Puchinger Colijn III p. 572-573, met noot 1 verwijzend naar ‘Archief Colijn’.
      - Stukken betreffende de voorbereiding van de Miljoenennota en Troonrede van 1937., 455
      - Potloodnotities betreffende een overleg van Colijn, Oud, Trip, Goudriaan, prof. De Vries, Van Leeuwen en [A.F.] Bronsing, z.j. [1937?] en krantenknipsels betreffende de gouden standaard en de monetaire situatie., 1937-1938; 456
      - Nota betreffende de overdracht van domeingronden in beheer bij het departement van Landbouw en Visserij aan dat van Financiën, met geleidebrief van W. Wagenaar te Den Haag aan Reyseger., 1937-1938; 457
      - Gedrukte kamerstukken betreffende de rijksbegrotingen voor de jaren 1938-1939, met bijschriften van Colijn en anderen en met enkele krantenknipsels betreffende de begroting voor 1939., 1937-1938; 458
      - Adres van burgemeesters en wethouders van Haren (Gr.) en Oegstgeest aan de Tweede Kamer mede namens 23 andere gemeentebesturen naar aanleiding van voornemens tot invoering van een forenzenbelasting, met geleidebrief van burgemeesters en wethouders van Haren aan de minister van Algemene Zaken en interne notitie betreffende de financiële verhouding tussen het Rijk en de gemeenten, het Gemeentefonds en de gemeentelijke opcenten op de Gemeentefondsbelasting., 1938; 459
        Vermeldt dossiercode VII-4
      - Concepten, notities, berekeningen en correspondentie betreffende de Algemene Beschouwingen en de Rijksbegroting voor 1939., 1938; 460
      - Stukken betreffende de samenstelling van de begrotingen voor 1938, 1939 en 1940., 1937-1939; 461
      - Omslagen met notities, correspondentie, documentatie, kranteknipsels en/of concepten van bij de Staten-Generaal in te dienen stukken betreffende de voorbereiding en/of behandeling van de begrotingen van 1938 en 1940., 1937, 1939; 462
      - Nota van minister van Financiën De Wilde over de financiering van de bouw van slagkruisers., 1939; 463
        Bij Algemene Zaken ingeboekt als exh. 13 mei 1939 nr. 606, zonder afdoeningskenmerk in de indicateur. Zie Puchinger Colijn III p. 732-733, met noot 5 verwijzend naar ‘Archief Algemene Zaken’.
      - Notitie van Reyseger voor Colijn van 1 april 1939 naar aanleiding van een brief van [F.] Mannheimer aan de president van de Nederlandsche Bank L.J.A. Trip over een poging van afgezanten van Franco om in Nederland, Frankrijk, Zwitserland, Engeland en Zweden leningen af te sluiten., 464
      - Stukken ingekomen bij Colijn als lid van de Ministeriële Begrotingscommissie., 1939; 465
        Het secretariaat van de commissie werd gevoerd door A. Vogel, administrateur bij het ministerie van Financiën, Generale Thesaurie.
      - ‘In behandeling’, niet afgedane stukken, dossiergroep VII (Financiën)., 1940; 466
        Bevat edities De Katholieke Werkgever van 5 en 12 januari 1940 met commentaar van De Geer en A. Vogel, administrateur bij het ministerie van Financiën.
    - Dossiergroep VIII: Defensie, B.1.08.
      - Dossiercode VIII-1. ‘Diversen’., 1937-1940; 467
        stencil van de voordracht van alle ministers aan de koningin van 24 juli 1937 van ontwerpbesluit tot wijziging van het Capitulantenbesluit
        brief van de secretaris-generaal van Defensie van 20 aug 1937 ten geleide bij wetsontwerp tot wijziging van de Dienstplichtwet
        28 okt. 1937 nr. 20 vestiging van garnizoen in Willemstad
        brief van J.E.A. Post Uiterweer, adjudant zeemacht van de minister van Defensie, van 17 mei 1938 aan W.H. Fockema Andreae met bijlage over de verschillen tussen typen marinevaartuigen van rond 1900 en 1938
        exh. 15 juni 1938 nr. 754 verslag van waarnemingen over de luchtstrijdkrachten in de Chinees-Japanse oorlog
        exh. 11 juli 1938 nr. 852 Verboden geschriften
        circulaire van 20 aug. 1938 van de Inspecteur van de Geneeskundige Dienst der Landmacht betreffende verhuizing van zijn burelen, met verzendlijst
        10 sep. 1938 nr. 563 Namen van kazernes
        brief van burgemeester De Monchy van Den Haag aan de voorzitter van de ministerraad van 14 sep. 1938 met denkbeelden over evacuatie van de burgerbevolking bij een luchtaanval op Den Haag, met commentaar van minister van Binnenlandse Zaken en doorslag van antwoord, 1938
        26 sep. 1938 nr. 602 Maatregelen te nemen in geval van een tegen Duitsland gerichte blokkade
        3 okt. 1938 letter I geheim aan de koningin over de procedure bij eventuele uitzending van het voorwaarschuwingstelegram P voor de grensbataljons
        28 okt. 1938 letter Q geheim en 18 nov. 1938 letter T geheim Verstrekken van gegevens over Nederlandse terreinen aan vreemdelingen
        11 nov. 1938 nr. 705 Heropening Ethnografisch Museum bij de KMA, met toegevoegd exh. 25 nov. 1938 nr. 1374
        28 nov. 1938 nr. 743 pensioenregelingen
        25 jan. 1939 nr. 24 verboden kringen van de werken bij Griftenstein (De Bilt)
        25 jan, 1939 nr. 25 rangschikking als vestingwerk van batterij V te Hoek van Holland
        28 jan. 1939 nr. 52 Herinneringspenning 3e regiment Infanterie
        telefoonboek van het ministerie van Defensie en onderhebbende organen, januari 1939, gedrukt
        13 maart 1939 nr. 178 aanwijzing van terrein in Rijswijk (ZH) voor een inrichting tot vervaardiging en beproeving van ontplofbare stoffen en munitie
        -17 maart 1939 nr. 201 wijziging van pensioenwetten voor land- en zeemacht en van de militaire weduwenwet 1922
        28 maart 1939 nr. 222 overdracht van behandeling
        exh. 30 maart 1939 nr. 399 overname en overdracht van behandeling
        exh. 17 april 1939 nr. 485 wijzigingen van de wet van 29 juni 1925 Stb. 306 voorzieningen landsverdediging in verband met de afsluiting en droogmaking van de Zuiderzee
        brief van de minister van Defensie aan minister Colijn 10 mei 1939 met doorslag van antwoord namens Colijn
        Door- en terugzending artikel over ‘Modern afweergeschut tegen vliegtuigen’ namens Colijn aan minister van Defensie 16/20 mei 1939
        notitie van W.H. Fockema Andreae van 11 juni 1939 voor Reyseger bij een krantenartikel over wijziging van de Dienstplichtwet
        16 juni 1939 nr. 403 Hinderwet
        6 juli 1939 nr. 453 wijziging wet voor de reserve van de Koninklijke Marine (Stb 1924-369)
        telegram 31 aug. 1939 van samenwerkende dagbladen aandringend op vervoersmogelijkheden voor hun bladen
        5 okt. 1939 nr. 676 kwijtschelding van boetes voor te late oplevering van bouwwerken aan de Genie
        5 okt. 1939 nr. 679 oefentererrein voor landmachteenheden te Zuidlaren
        exh. 17 okt. 1939 nr. 1239 lichtbakens voor ’s nachts overvliegende buitenlandse vliegtuigen
        exh. 17 okt. 1939 nr. 1240 verboden geschriften
        23 okt. 1939 nr. 729 levering van helmen aan Roemenië
        doorslag van geleidebrief 25 okt. 1939 zonder kenmerk aan de Algemene Rekenkamer bij bepaling inz. aanspraken van een aannemer op gedeeltelijke vergoeding van meerkosten ontstaan als gevolg van oorlogsgevaar
        exh. 15 nov. 1939 nr. 1376 rekest van samenwerkende weekbladen om voorziening in dreigende concurrentie door het blad ‘De Wacht’ door de Vereniging ‘Ons Leger’ in samenwerking met Defensie
        21 nov. 1939 nr. 806 regeling m.b.t. fotografische publiciteit over de krijgsmacht.
        22 november 1939 nr. 813 wijziging en aanvulling pensioenwetten voor land- en zeemacht
        9 dec. 1939 nr. 882 uitsluiting van arbeiders bij uitvoering van militaire werken
        exh. 23 dec. 1939 nr. 1566 circulaire betreffende aanstelling van lt.gen. H.A.C. Fabius tot hoofd van sectie III (Inlichtingen) van het Algemeen Hoofdkwartier
        13 feb. 1940 nr. 171 wijziging Marine-scheepsongevallenwet
        19 feb. 1940 nr. 189 beëindiging van de vordering voor militaire doeleinden van het gebouw ‘Waakt en Bidt’ te Alkmaar
        exh. 1 maart 1940 nr. 303 geleidecirculaire bij Naamboek Koninklijke Marine 1940
        24 mei 1940 nr. 458 aanvragen van kaarten bij Topografische Dient moet schriftelijk geschieden
      - Dossiercode VIII-2. Economische en industriële verdedigingsvoorbereiding/Defensie-aangelegenheden., 468-471
        Zie ook de archieven van de Interdepartementale Commissie voor de Economische Verdedigingsvoorbereiding (ICEVV, NL-HaNA 2.13.68.06 inv.nrs. 149-302) en de Ministeriële Commissie Defensie-aangelegenheden (MCDa, NL-HaNA 2.02.05.02 inv.nrs. 7639-7647).
        - 1937-1938, 468
        - 1939, 469
        - 1940, 470
        - Interne notities zonder datum en stukken betreffende de instelling en samenstelling van de Interdepartementale Commissie voor Economische Verdedigingsvoorbereiding ICEVV, 1936, 1938, 471
      - Dossiercode VIII-3. Algemene Militaire Pensioenbond., 1937, 1939; 472
      - Dossiercode VIII-4. [Materieelvoorziening voor de marine]., 1938-1940; 473
      - Dossiercode VIII-4. Stukken betreffende de besluitvorming in de ministerraad over de bouw van slagkruisers voor de Marine in Nederlands-Indië., 1939-1940; 317
      - Dossiercode VIII-5. Verdeling van de vlootkosten tussen Nederland en Indië., 1938 N.B. Verdere stukken over dit onderwerp in inv.nrs. 595, 606, 614, 626.; 474
      - Dossiercode VIII-5. Defensiefonds., 1938-1939; 475
      - Dossiercode VIII-7. Dienstplicht., 1938-1940; 476
      - Dossiercode VIII-8. Militaire verdedigingsvoorbereiding en mobilisatie., 1938-1940; 477
      - Dossiercode VIII-8. Stukken betreffende de vaststelling en wijziging van de instructie voor de Opperbevelhebber van Land- en Zeemacht., 1939-1940; 310
      - Dossiercode VIII-9. Staat van beleg, stukken ontworpen door Defensie., 1939-1940; 478
      - Dossiercode VIII-10. Capitulantenraad en Centraal Capitulantenbureau., 1937-1940; 479
        Bevat vanaf 22 april 1940 lidmaatschapsstukken van Reyseger als lid van de Capitulantenraad tot de opheffing daarvan per 1 augustus 1940. Zie ook NL-HaNA nummer toegang 2.13.68.02, archieven van de Capitulantenraad en het Centraal Capitulantenbureau. Capitulanten waren onderofficieren die bij het einde van hun diensttijd in aanmerking konden komen voor een functie bij de overheid.
      - ‘In behandeling’, niet afgedane stukken, dossiergroep VIII (Defensie)., 1940; 480
        exh. 4 juni 1940 nr. 706 inz. voorschot voor gezinnen van elders vertoevende militairen
        exh. 25 april 1940 nr. 594 inz. eventuele fusie van Centraal Orgaan Aanschaffingen Weermacht en de Economische Defensie-raad
      - Stukken betreffende de beoordeling van een voorstel van lt.gen. b.d. Fabius van niet uit de stukken blijkende strekking., 1937-1938; 481
      - Aantekeningen en staten betreffende de vlootsterkte van vreemde mogendheden, afschrift van een pamflet over Duitse voornemens voor een ‘Anschluss’ van Zuid-Limburg, stukken betreffende de Belgische mobilisatievoorbereidingen, circulaires van het ministerie van Financiën aan directeurs directe belastingen, registratie, domeinen en de ingenieurs-verificateurs van het kadaster ten geleide bij de ‘Aanwijzingen betreffende de houding, aan te nemen bij een vijandelijke inval’ en inlichtingen over een Duits aanvalsplan in geval van Nederlandse en Belgische mobilisatie., 1937-1939; 482
        Voert aanduiding ‘Bu[ndel] Defensie’.
      - Stukken betreffende de voorbereiding van de Instructie voor de Opperbevelhebber van Land- en Zeemacht die in het geval van mobilisatie dadelijk van kracht moet worden., 1938; 483
      - Brief van de minister van Buitenlandse Zaken aan de minister Algemene Zaken over bericht dat Nederland desgewenst in Engeland militaire vliegtuigen zou kunnen bestellen van de typen die bij de Britse luchtmacht in gebruik zijn genomen., 1938; 484
        Geen registratuurkenmerken van Algemene Zaken, wel bijschrift ‘Bu[ndel] Defensie’.
      - Rekest van C. Werner te Breda om emplooi in een kazerne, met doorgeleidingsbrief naar Defensie., 1938; 485
      - Telegram met motie van de Koninklijke Nederlandsche Vereeniging ‘Onze Vloot’ aan de ministerraad betreffende de noodzaak tot versterking van de defensie van Indië., 1939; 486
      - Brief van de burgemeester van Texel Kamp aan W.H. Fockema Andreae inzake de ondersteuning van het verzoek om groot verlof van een ingezetene, met bijlagen., 1939; 487
      - Interne notitie van Fockema Andreae aan Colijn bij krantenberichten over de bewapening ter zee., [1939]; 488
      - Nota naar aanleiding van besprekingen met de commissarissen der koningin en burgemeesters van verschillende gemeenten in Gelderland, Limburg en Overijssel over aspecten van de staat van oorlog of van beleg, blijkens bijschrift van Reyseger ingekomen bij brief van minister Binnenlandse Zaken exh. Kabinet no. 108 van 20 jan 1940 aan alle ministers en op 22 januari 1940 in de ministerraad besproken, met geleidebrief van Binnenlandse Zaken aan Reyseger en aantekeningen van Reyseger voor de voorzitter van de ministerraad en de secretaris-generaal., 489
    - Dossiergroep IX: Waterstaat, B.1.09.
      - Dossiercode IX-1. ‘Diversen., 1937-1940.; 490
        vervangingstekst van de overeenkomst van 3 resp. 30 september 1937 tussen de ministers van Waterstaat en Financiën en de Nederlandsch-Westfaalsche Stoomtram-Maatschappij in liquidatie te Oldenzaal inzake de naasting van de spoorweg van Denekamp via Oldenzaal naar de Duitse grens in de richting Gronau
        exh. 19 nov.1937 nr. 81 oprichting Nationaal Comité tot het bevorderen van de belangstelling in de Nederlandsche scheepvaart door het bouwen van scheepsmodellen
        exh. 6 jan. 1938 nr. 18 verlichting langs de Nederlandse wegen
        exh. 3 mei 1938 nr. 568 versnelde uitvoering inpoldering zuidelijke polders Zuiderzee
        exh. 28 nov. 1938 nr. 1383 beantwoording van doorgeleide brief
        exh. 17 nov. 1338 nr. 1338 verlichting Nieuwe Waterweg
        1 dec. 1938 nr. 740 Regeling Rijkswaterstaatsdienst
        exh. 6 dec. 1938 nr. 1414 verslag Openbare Werken 1937
        exh. 15 dec. 1938 nr. 1464 wijziging BBRA 1934 door vermindering van functies te Urk
        2 feb.1939 nr. 63 aanbestedingsvoorwaarden
        exh. 13 feb. 1939 nr. 158 wijziging BBRA 1934 door vermindering van functies te Rotterdam
        exh. 19 juli 1939 nr. 875 beantwoording van doorgeleide brief
        31 maart 1939 nr. 231 wijziging modellen scheepsjournaals
        interne notitie van W.H. Fockema Andreae voor de minister 4 mei [1939] bij een niet aangetroffen stuk van Defensie over polderbemaling en afsluiting van grote meren
        26 sep. 1939 nr. 638 Stoomvaartmaatschappij ‘Zeeland’
        7 nov 1939 nr. 773 tegemoetkoming in kosten van molestrisico
        14 nov. 1939 nr. 797 Stoomvaartmaatschappij ‘Zeeland’
        26 jan. 1940 nr. 100 molestverzekering personeel en materieel
        exh. 1 feb. 1940 nr. 152 geleidebrief bij Verslag Openbare Werken 1938 (verslag niet aanwezig)
        2 feb. 1940 nr. 120 wetsontwerp tot oprichting samen met NV Overijsselsche Kanalen Maatschappij van een NV tot instandhouding, verbetering en exploitatie van de kanalen van die maatschappij
        13 feb. 1940 nr. 164 bijzondere bepaling in verband met oorlogsgevaar
        13 feb. 1940 nr. 165 gegevens openbare werken
        13 feb. 1940 nr. 168 wetsontwerp bepalingen ter beperking van de gevaren door eventuele beschadiging van waterstaatswerken in Noord- en Zuid-Holland en Utrecht in verband met de buitengewone omstandigheden van het moment